臺灣彰化地方法院刑事判決　　　　　　　96年度訴字第1622號
公　訴　人　臺灣彰化地方法院檢察署檢察官
被　　　告　甲○○
　　　　　　　　　　9號
上列被告因違反毒品危害防制條例案件，經檢察官提起公訴（96
年度毒偵字第2716號、第3612號、第3615號），本院以簡式審判
程序判決如下：
    主    文
甲○○施用第一級毒品，累犯，處有期徒刑捌月，扣案之海洛因
壹包（另含微量之第三級毒品愷他命成分，淨重零點壹公克，
空包裝重零點貳公克）沒收銷燬，扣案之注射針筒壹支沒收；
又施用第二級毒品，累犯，處有期徒刑肆月；又施用第一級毒品
，累犯，處有期徒刑捌月，扣案之注射針筒壹支沒收；又施用第
一級毒品，累犯，處有期徒刑捌月，扣案之注射針筒壹支沒收。
應執行有期徒刑貳年貳月，扣案之海洛因壹包（另含微量之第三
級毒品愷他命成分，淨重零點壹公克，空包裝重零點貳公克
）沒收銷燬，扣案之注射針筒支均沒收。
    事    實
一、甲○○前因詐欺案件，經本院於民國95年8月14日，以95 年
    度易字第192 號判處有期徒刑3 月，得易科罰金確定，經入
    監執行後，於96年1 月15日就所餘刑期改行易科罰金執行完
    畢。又於94年間因施用毒品案件，經本院裁定送觀察、勒戒
    後，認無繼續施用毒品之傾向，於94年9 月23日執行完畢釋
    放，並由臺灣彰化地方法院檢察署檢察官以94年度毒偵字第
    2972號、第3838號為不起訴處分確定。詎仍不知悛悔：
（一）復基於施用第一級毒品海洛因之犯意，於96年5 月31日下
      午4 時許，在其位於彰化縣田中鎮○○里○○路○ 段 392
      巷169 號之住處，以將海洛因加水置入針筒內注射血管之
      方式，施用第一級毒品海洛因1 次，又基於施用第二級毒
      品甲基安非他命之犯意，於同日下午5 時許，以將甲基安
      非他命置於玻璃燒杯內、以火燒烤吸食煙霧之方式，施用
      第二級毒品甲基安非他命1 次。嗣於96 年6 月2 日下午1
      時30分許，在位於彰化縣北斗鎮○○路319 號之「7-11」
      便利超商前遭警盤查，其於有偵查犯罪職權之機關或個人
      發覺其犯罪前，自動向現場之員警坦承有施用第一級毒品
      海洛因、第二級毒品甲基安非他命之犯行而自首，且主動
      接受裁判，而經警採尿送驗後，結果呈嗎啡及甲基安非他
      命陽性反應，並扣得第一級毒品海洛因1 包（另含微量之
      第三級毒品愷他命成分，淨重0.13公克，空包裝重0.32公
      克）及注射針筒1 支。
（二）再基於施用第一級毒品海洛因之犯意，於96年6 月10日下
      午6 時許，在其位於彰化縣田中鎮○○里○○路○ 段 392
      巷169 號之住處，以將海洛因加水置入針筒內注射血管之
      方式，施用第一級毒品海洛因1 次。嗣於同年月12日下午
      2 時許，經警持搜索票至南投縣名間鄉中正村小崎巷37之
      3 號執行搜索，其於有偵查犯罪職權之機關或個人發覺其
      犯罪前，自動向現場之員警坦承有施用第一級毒品海洛因
      之犯行而自首，且主動接受裁判，而經警採尿送驗後，結
      果呈嗎啡陽性反應，並扣得注射針筒1 支。
（三）另基於施用第一級毒品海洛因之犯意，於96年6 月22日下
      午3時30 分許，在其位於彰化縣田中鎮○路里○○街 407
      巷17號之居所，以將海洛因加水置入針筒內注射血管之方
      式，施用第一級毒品海洛因1 次。嗣於同年月25 日下午3
      時45分許，在彰化縣田中鎮○○路與中山街口，遭警盤查
      ，其於有偵查犯罪職權之機關或個人發覺其犯罪前，主動
      帶同員警至其上開居所搜索，坦承有施用第一級毒品海洛
      因之犯行而自首，且主動接受裁判，而經警採尿送驗後，
      結果呈嗎啡陽性反應，並扣得注射針筒1 支。
二、案經彰化縣警察局田中分局報請臺灣南投地方法院檢察署呈
    請臺灣高等法院臺中分院檢察署檢察長核轉臺灣彰化地方法
    院檢察署檢察官偵查，暨由彰化縣警察局北斗分局、田中分
    局報請臺灣彰化地方法院檢察署偵查起訴。
　　理    由
一、除被告所犯為死刑、無期徒刑、最輕本刑為3 年以上有期徒
    刑之罪或高等法院管轄第1 審案件者外，於前條第1 項程序
    進行中，被告先就被訴事實為有罪之陳述時，審判長得告知
    被告簡式審判程序之旨，並聽取當事人、代理人、辯護人及
    輔佐人之意見後，裁定進行簡式審判程序，刑事訴訟法第27
    3 條之1 第1 項、第284 條之1 分別定有明文。本件被告甲
    ○○所涉係死刑、無期徒刑、最輕本刑為3 年以上有期徒刑
    之罪或高等法院管轄第1 審案件以外之罪，並於本院行準備
    程序時就被訴事實為有罪之陳述，本院合議庭依前揭規定，
    經評議結果，裁定改由受命法官獨任行簡式審判程序，合先
    敘明。
二、上開事實，業據被告甲○○於警詢、偵訊、本院準備程序及
    審理時坦承不諱（見彰化縣警察局北斗分局北警分偵字第09
    60009661號刑案偵查卷第1-4頁，田中分局田警分偵字第096
    0008255刑案偵查卷第1、2頁，田中分局田警分偵字第09600
    09883刑案偵查卷第1-4頁，臺灣彰化地方法院檢察署96年毒
    偵字第2716號卷第7、8頁，臺灣南投地方法院檢察署96年度
    毒偵字第964號卷第6頁，本院96年度訴字第1622號卷第20、
    25-27頁），且查：
（一）被告尿液經以氣相層析質譜儀（即ＧＣ／ＭＳ）方法檢驗
      結果，確均呈第一級毒品海洛因於人體代謝後之嗎啡、第
      二級毒品甲基安非他命之陽性反應，有彰化縣警察局北斗
      分局委託檢驗尿液代號與真實姓名對照表、彰化縣警察局
      田中分局委託檢驗尿液代號與真實姓名對照認證單、彰化
      縣警察局委託檢驗尿液代號與真實姓名對照認證單、中山
      醫學大學附設醫院檢驗科藥物檢測中心尿液檢驗複驗報告
      、詮昕科技股份有限公司96 年6月25日第00000000號、96
      年7月5日第00000000號濫用藥物尿液檢驗報告各1 份附卷
      足證（見彰化縣警察局北斗分局北警分偵字第0960009661
      號刑案偵查卷第11頁，田中分局田警分偵字第0960008255
      刑案偵查卷第19頁，田中分局田警分偵字第0960009883刑
      案偵查卷第15、17頁，臺灣彰化地方法院檢察署96年毒偵
      字第2716號卷第27頁，臺灣南投地方法院檢察署96年度毒
      偵字第964號卷第9頁），此外，復有照片7 張、法務部調
      查局96年7月1日調科壹字第09623053940號鑑定書1紙在卷
      可稽（見彰化縣警察局田中分局田警分偵字第0960008255
      刑案偵查卷第13頁，田中分局田警分偵字第0960009883刑
      案偵查卷第18、19頁，臺灣彰化地方法院檢察署96年度毒
      偵字第2716號卷第13、16、25頁），及被告所有之第一級
      毒品海洛因1 包（另含微量之第三級毒品愷他命成分，淨
      重0.13公克，空包裝重0.32公克）、注射針筒3 支扣案可
      佐（見臺灣彰化地方法院檢察署96年度毒偵字第2716號卷
      第14、15頁，96年度毒偵字第3615號卷第6 頁，96年度毒
      偵字第3612號卷第3頁） ，是認被告自白核與事實相符。
（二）依鑑識實務，按海洛因施用入人體後水解還原成嗎啡，再
      循嗎啡之代謝方式排出體外，且吸食或施打煙毒者，經人
      體代謝作用於8 小時內，即有30％之量排出，24小時之後
      ，續有約剩餘量之90％再排出，72小時之後仍有剩餘微量
      排出，吸食或施打者個人體質不同，其排出時間亦會有差
      異；次按甲基安非他命經口服投與後，約70％於24小時內
      自尿液中排出，其尿液內甲基安非他命成分之檢出，與其
      投與甲基安非他命方式、投與量、個人體質、採尿時間、
      檢測儀器之精密有關，通常採尿液是否呈陽性反應，應以
      投與後24小時所採為宜，一般可驗出海洛因代謝物嗎啡及
      甲基安非他命成分之最長時間為1 日至5 日。是依上開說
      明，佐以被告前揭尿液檢驗報告，被告自白於前揭時間分
      別施用第一級毒品海洛因3 次、第二級毒品甲基安非他命
      1 次等語，足認被告自白核與事實相符，堪可採為論罪科
      刑之依據。
（三）被告前於94年間因施用毒品案件，經本院裁定送觀察、勒
      戒後，認無繼續施用毒品之傾向，於94 年9月23日執行完
      畢釋放，並由臺灣彰化地方法院檢察署檢察官以94年度毒
      偵字第2972號、第3838號為不起訴處分確定，此有臺灣高
      等法院被告前案紀錄表及臺灣彰化地方法院檢察署刑案資
      料查註紀錄表各1 份在卷可參。其乃於觀察、勒戒、執行
      完畢後5 年內再為本件施用第一級、第二級毒品之犯行，
      依毒品危害防制條例第23 條第2項之規定，即應依法追訴
      、審判。
三、核被告甲○○如事實欄一（一）所為，係犯毒品危害防制條
    例第10條第1項之施用第一級毒品罪及同條第2項之施用第二
    級毒品罪；如事實欄一（二）所為，係犯毒品危害防制條例
    第10條第1 項之施用第一級毒品罪；如事實欄一（三）所為
    ，係犯毒品危害防制條例第10條第1 項之施用第一級毒品罪
    。其施用第一級、第二級毒品而持有之低度行為，各為施用
    第一級、第二級毒品之高度行為所吸收，均不另論罪。被告
    所犯上開4 罪間，犯意各別，行為殊異，應分論併罰。又被
    告前因詐欺案件，經本院於95年8 月14日，以95年度易字第
    192 號判處有期徒刑3 月，得易科罰金確定，經入監執行後
    ，於96年1 月15日就所餘刑期改行易科罰金執行完畢，此有
    臺灣高等法院被告前案紀錄表及臺灣彰化地方法院檢察署刑
    案資料查註紀錄表各1 份在卷可考，其於受有期徒刑執行完
    畢後，5 年以內故意再犯本件有期徒刑以上之罪，為累犯，
    應依刑法第47條第1 項規定，加重其刑。另按刑法第62條所
    謂「發覺」，固非以有偵查犯罪職權之機關或人員確知其人
    犯罪無誤為必要，而於對其發生嫌疑時，即得謂為已發覺；
    但此項對犯人之嫌疑，仍須有確切之根據得為合理之可疑者
    ，始足當之，若單純主觀上之懷疑，要不得謂已發生嫌疑（
    最高法院72年臺上字第641 號判例意旨參照）。本件有關被
    告涉犯如事實欄所載之施用毒品之犯行，均係因被告於有偵
    查犯罪職權之機關或個人發覺其犯罪前，自動向現場之員警
    坦承施用毒品而自首，且主動接受裁判，據被告於警詢中陳
    稱明確（見彰化縣警察局北斗分局北警分偵字第0960009661
    號刑案偵查卷第3 頁，田中分局田警分偵字第0960008255刑
    案偵查卷第1 頁，田中分局田警分偵字第0960009883刑案偵
    查卷第2 頁），且有職務報告及本院電話記錄表各1 紙在卷
    足憑（見本院96年訴字第1622號卷第15、17頁），足徵被告
    確係在警員未發現有確切之根據得為合理之懷疑前，即主動
    供述其為本件施用第一級毒品海洛因3 次、第二級毒品甲基
    安非他命1 次之犯行，被告均係對於未發覺之罪自首而接受
    裁判，爰依自首之規定，就其上開所犯，分別減輕其刑，並
    均依法先加後減之。爰審酌被告再行施用毒品不輟，顯然其
    意志力薄弱，迄未戒除毒癮，無視於毒品對於自身健康之戕
    害及國家對於杜絕毒品犯罪之禁令，惡性非輕，惟兼衡被告
    施用第一級、第二級毒品之手段、次數，且其犯行性質上乃
    屬對自我身心健康之自戕行為，尚未嚴重破壞社會秩序、侵
    害他人權益，及犯後自始坦承犯行等一切情狀，分別量處如
    主文所示之刑，並定其應執行之刑。另本件被告犯罪時間均
    係在96年4 月24日以後，並不符合中華民國96年罪犯減刑條
    例所定之減刑要件，尚無依該條例規定予以減刑之餘地。
四、扣案之白色粉末1 包（淨重0.13公克，空包裝重0.32公克）
    ，經法務部調查局以化學呈色法、氣相層析質譜儀分析法檢
    驗，含海洛因成分（另含微量之第三級毒品愷他命成分），
    有該局96年7 月1 日調科壹字第09623053940 號鑑定書1 紙
    在卷可查（見臺灣彰化地方法院檢察署96年度毒偵字第2716
    號卷第25頁），屬查獲之第一級毒品，應不問屬於犯人與否
    ，依毒品危害防制條例第18條第1 項前段規定，沒收銷燬之
    。又扣案之注射針筒3 支，均係被告所有，分別供如事實欄
    一（一）至（三）所載施用第一級毒品海洛因各1 次所用之
    物，業據被告供承在卷（見本院96年度訴字第1622號卷第26
    頁），爰均依刑法第38條第1 項第2 款宣告沒收。
據上論斷，應依刑事訴訟法第273 條之1第1項、第299條第1項前
段，毒品危害防制條例第10條第1項、第2項、第18 條第1項前段
、第23條第2項，刑法第11條、第47條第1項、第62條前段、第51
條第5款、第38條第1項第2款，判決如主文。
本案經檢察官莊佳瑋到庭執行職務。
中　　華　　民　　國　　96　　年　　10　　月　　26　　日
                  刑事第八庭    法  官  林秉暉
以上正本證明與原本無異。
如不服本判決，應於判決送達後10日內，向本院提出上訴書狀，
上訴書狀應「敘述具體上訴理由」，並按他造當事人之人數附繕
本。「切勿逕送上級法院」。
中　　華　　民　　國　　96　　年　　10　　月　　31　　日
                                書記官  梁高賓
毒品危害防制條例第10條
施用第一級毒品者，處6月以上5年以下有期徒刑。
施用第二級毒品者，處3年以下有期徒刑。
